---
title: "Advanced R 研讨"
subtitle: "第四章：常用函数与数据结构"
author: "罗智超Rokia.org"
output:
  html_document:
    keep_md: yes
    toc: yes
  pdf_document:
    fig_caption: yes
    keep_tex: yes
    latex_engine: xelatex
    toc: yes


header-includes: \usepackage{xeCJK}
---

```{r setup, include=FALSE}
knitr::opts_chunk$set(echo =T,eval = FALSE)
```

## 教材

- 《Advanced R》chapter04

## 导读

R语言有非常多功能强大函数，熟练使用，事半功倍。但是建议在使用R语言函数时最好查看下函数的源代码，因为：（1）阅读源代码是学习编程语言最有效的一个方法；（2）可以了解函数实现原理，往往基础函数都是经过锤炼的，里面的算法大部分都比较经典。（3）也可以看下是不是调用原函数(.Primitive)等使用比较底层的C语言实现的，对使用函数的效率心里有个底。

本章介绍了

- 查看源代码的几种常见方法

- 获取R语言的源代码

- 阅读源代码时必须掌握的一些基础函数

- Hadley推荐必须掌握的一些基础函数


## 查看源代码的几种常见方法

- 直接输入函数名

```{r}
combn

```


- 对于类函数，直接输入函数名不能显示出源代码

```{r}
plot
methods(plot)
plot.default
page(plot.default)
#带有*的方法
getAnywhere(plot.lm)
#以.开头的函数.login
getAnywhere(.login)

```

- 使用第三方语言

基本在R包的src目录下面。注意要下载源代码包(*.tar.gz)，而不是二进制的包。

## R语言源代码

R 官方源代码：
https://svn.r-project.org/R/
https://github.com/wch/r-source


## 阅读源代码时必须掌握的一些基础函数

```{r}

#帮助阅读代码的一些函数
#？
methods()#获取方法列表
getAnywhere()#查看隐藏的代码

page(parse) #P191 将字符串转换成表达式
deparse #将表达式转换成字符串

substitute#P167 查找参数，但不看参数的值，而看用来计算参数值得代码，返回表达式，常和deparse()一起使用。
quote #与substitute类似，捕获一个表达式，但是不会做进一步转换。eval(quote(x))完全等价于x
eval
eval.parent #eval(expr, parent.frame(n))
evalq #eval(quote(expr), ...)
get
assign

```

## Hadley推荐的函数 

```{r,eval=FALSE}

page(source)
tail
getAnywhere(tail.data.frame)
head

$

[[
[
with
with.default
subset
page(subset.data.frame)
page(attach)
detach

#str
str(mtcars)

#运算符和赋值
=
<-
<<-
#比较


%in% #match()  .Internal(match)
x<-c(3,5,6)
y<-1:10
x %in% y
y %in% x

setdiff(c(1:6,7:2),c(3,7,12))
all.equal #R
identical #.Internal

all #.Primitive
any #.Primitive
!=
==
>
>=
<
<=
is.na #.Primitive
complete.cases # .External(C_compcases, ...)
is.finite #.Primitive
Vectorize

#基础数学

abs
sign
acos
asin
atan
atan2
sin
cos
tan
ceiling
floor
round
trunc
signif
exp
log
log10
log2
sqrt
max
min
prod
sum
cummax
cummin
cumprod #向量方法计算收益率
cumsum
diff #R
pmax 
pmin 
which.max
which.min
range
mean
median
cor #.Call(C_cor)
sd
var #.Call(C_cor)
rle #

# Functions to do with functions
missing  #.Primitive
on.exit #.Primitive
return #.Primitive
invisible #.Primitive

# Logical & sets 
&
|
!

xor

all
any
intersect#methods()
union
setdiff
setequal
which

# Vectors and matrices
c
matrix
# automatic coercion rules character > numeric > logical
length
dim
ncol
nrow
cbind
rbind#.Internal
names
colnames
rownames
t
diag
?sweep#?
as.matrix
?data.matrix

# Making vectors 
c
rep #.Primitive
rep_len 
seq
seq_len
seq_along
rev #R
sample #R sample.int .Internal
choose #组合数
combn #组合
factorial #阶乘
(is/as).(character/numeric/logical/...)

# Lists & data.frames 
list
unlist
data.frame
as.data.frame

#分组
split #R
cut
strsplit
findInterval
.bincode
tabulate
expand.grid

# Control flow 
if
&&
|| (short circuiting)
for
while
next
break
switch
ifelse

# Apply & friends
lapply #.Internal
sapply #lapply
vapply #.Internal(vapply)
apply #vapply
tapply #lapply
replicate #sapply

# Date time
ISOdate
ISOdatetime #R
strftime #as.POSIXlt
strptime #.Internal(strptime)
date #make_datetime 1970-01-01
difftime #.difftime
julian
months
quarters
weekdays
library(lubridate)

# Character manipulation 
grep #.Internal(grep)
agrep #.Internal(agrep)
gsub #.Internal(gsub)
strsplit#.Internal(strsplit)
chartr#.Internal(chartr)
nchar#.Internal(nchar)
tolower#.Internal
toupper#.Internal
substr#.Internal
paste#.Internal
trimws#R
library(stringr)

# Factors 
factor #R
levels#?
nlevels
reorder
relevel #tapply
cut
findInterval
interaction #R
options(stringsAsFactors = FALSE)

# Array manipulation
array #.Internal(array)
dim #.Primitive
dimnames#.Primitive
?aperm #.Internal
library(abind)

# Ordering and tabulating 
duplicated #.Internal
anyDuplicated
unique #.Internal
page(merge.data.frame)# rbind, .Internal(merge)

order #.Internal
sort #order
rank #.Internal
quantile
page(getAnywhere(quantile.default))
page(table)
tabulate
page(getAnywhere(ftable.default))
xtabs
# Linear models 
fitted
predict
page(predict.lm)
resid
rstandard
page(lm) #
page(lm.fit) #.Call(C_Cdqrls)
page(glm)
hat
influence.measures
logLik
df
deviance
formula
~
I
anova
coef
confint
vcov
contrasts

# Miscellaneous tests
apropos("\\.test$")
apropos("\\.lm$")
page(apropos)

# Random variables 
(q, p, d, r) * (beta, binom, cauchy, chisq, exp, f, gamma, geom, 
  hyper, lnorm, logis, multinom, nbinom, norm, pois, signrank, t, 
  unif, weibull, wilcox, birthday, tukey)

# Matrix algebra 
crossprod
tcrossprod
eigen
qr
svd
%*%
%o%
outer
rcond
solve

# Workspace 
ls
exists
rm
getwd
setwd
q
source
install.packages
library
require

# Help
help
?
help.search
apropos
RSiteSearch
citation
demo
example
vignette

# Debugging
traceback
browser
recover
options(error = )
stop
warning
message
tryCatch
try

# Output
print
cat
message
warning
dput
format
sink
capture.output
sprintf

# Reading and writing data
data
count.fields
read.csv
write.csv
read.delim
write.delim
read.fwf
readLines
writeLines
readRDS
saveRDS
load
save
library(foreign)

# Files and directories 
dir
basename
dirname
tools::file_ext
file.path
path.expand
normalizePath
file.choose
file.copy
file.create
file.remove
file.rename
dir.create
file.exists
file.info
tempdir
tempfile
download.file
library(downloader)
```

