---
title: "Advanced R 研讨"
author: "罗智超Rokia.org"
output:
  html_document:
    keep_md: yes
    toc: yes
  pdf_document:
    fig_caption: yes
    keep_tex: yes
    latex_engine: xelatex
    toc: yes

subtitle: 第二章 数据结构
header-includes: \usepackage{xeCJK}
---

```{r setup, include=FALSE}
knitr::opts_chunk$set(echo =T,eval = FALSE)
```


# 整体把握

- why?

- R的数据类型的多样性是把双刃剑，由于多样所以灵活，由于灵活，所以掌握难度较大。

- 掌握好向量的基本功是掌握其他数据类型的基础。

Dim | Homogeneous | Heterogeneous
----|------|------
1d | Atomic vector | List
2d | Matrix | Data frame
nd | Array



- 标量

- 向量 矩阵 数组

- 列表 数据框


# 向量

- 向量有两种形式：原子向量(Atomic Vector 所有元素类型都一样)和列表(List)，有三个共同属性typeof, length, attributes可以使用unlist()把list转成原子向量。

- 原子型(atomic)：logical, integer, double(numeric), character, complex, raw

```{r}
dbl_var<-c(1,2.5,4.5)
int_var<-c(1L,6L,10L)
x<-1:3
y<-c(1,2,3)
typeof(x)

#NA是一个长度为1的逻辑向量
#NA_real_ NA_integer_ NA_character_

```

- 类型和测试

```{r}
x<-1:10
is.character(x)
is.double(x)
is.integer(x)
is.logical(x)
is.atomic(x)
#is.numeric()用于判断向量的“数值性”，无论整型还是双精都返回TRUE
is.numeric(x)
```

- 强制转换

```{r}
x<-c("a",1)
x<-c(F,T,F,"a")
as.numeric(x)
```

- 递归向量(recurssive)

列表也常称为递归向量
```{r}
x<-list(1:3,"a",c(T,F),c(2.3,5.9))
x<-list(list(list(list(y=1))))
is.recursive(x)


#c()强制将向量转换成list
x<-c(list(1,2),c(3,4))
y<-list(list(1,2),c(3,4))
str(x)
str(y)

#
is.list()
as.list()
unlist()

```

- 练习
```{r}
#
c(1,F)
c("a",1)
c(list(1),"a")
c(TRUE,1L)
#为什么要将列表转成原子向量要使用unlist()而不是as.vector()

#为什么1=="1"返回的结果为T，为什么-1<F结果也是T，为什么"one"<2返回的结果为F

#为什么默认的缺失值NA是逻辑向量？逻辑型向量的特殊之处是什么？
c(FALSE,NA_character_)
c(FALSE,NA)
c(1,NA)
```

# 属性

- 所有对象都可以通过任意附加的属性来存储对象的元数据。可以通过att()单独访问对象的每一个属性，也可以使用attributes()同时访问所有的属性。

- 一般情况下，向量被修改后它的大多数属性都会丢失。但是3个最重要的属性不会丢失 name dimention class,对应的获取函数 names(),dim(),class()

```{r}
y<-1:10
attr(y,"my nickname")<-"I am vector"
attr(y,"my nickname")
str(attributes(y))
```


- 属性的一个重要应用就是因子。因子只能包含预先定义值的向量，常用于存储分类数据。因子看起来像字符型，但实际建立在整型向量的基础之上，它有两个属性：class(), levels()

```{r}
x<-factor(c("a","b","c","a"))
class(x)
levels(x)
#不能使用不在因子列表里面的因子，不能合并因子
read.csv(,na.strings = "")
read.csv(stringsAsFactors = F)
data.frame(stringsAsFactors = F)

```


# 矩阵和数组

- 给一个原子向量增加一个dim()属性后，它的行为就是多维数组(array)，数组的一个特例就是矩阵(matrix)

# 数据框

- tidy data: http://vita.had.co.nz/papers/tidy-data.pdf

- 数据框是最常用的数据类型，类似于SAS里面的dataset

- 数据框是特殊的List,是包含向量的list

- 不同的列可以包含不同的模式（数值、字符、逻辑、因子）

- 创建数据框


```{r}
df<-data.frame(x=1:3,y=c("a","b","c"),stringsAsFactors = F)

```

- data.frame是S3类，所以他的类型反映了构建它的基础向量：列表。
```{r}
typeof(df)
class(df)
```

- 合并数据框

```{r}
x<-cbind(df,1:3)
class(x)
rbind()

```

- data.frame的列可以包含list

```{r}
df<-data.frame(x=1:3)
df$y<-list(1:2,1:3,1:4)

#Error 会将列表中的每个元素都放入自己的列中，如果长度一样，不报错
data.frame(x=1:3,y=list(1:2,1:3,1:4))
#I()使data.frame()把列表看作一个单元
data.frame(x=1:3,y=I(list(1:2,1:3,1:4)))

```

#章节测试

```{r}
#Q1除了所包含的内容，向量的3个性质？
x<-1:10
typeof(x)
length(x)
attributes(x)
#Q2原子向量的4种常见类型？两种罕见类型？
#logical, integer, double(numeric), character, 
#complex,raw

#Q3 属性是什么？如何获取属性并设置它？
#属性是附加得任意元数据，可以把属性作为一个命名列表。可以通过attr()单独访问对象得每一个属性，也可以使用attributes()同时访问所有的属性。

#Q4 列表与原子向量有哪些不同？矩阵与数据框有啥不同？
#原子向量为同一类型，使用c()创建；列表可以包含不同类型。长度也不一样。使用list()来创建
#矩阵是带有维度的向量，元素类型都一样。数据框是长度一样的列表，不同列的元素类型可以不一样

#Q5能由矩阵构成一个列表么？数据框中的某一列可以由矩阵构成么？
#可以由矩阵构成一个列表。
#可以
x<-matrix(1:10,2)
y<-1:2
z<-data.frame(y)
z$x<-x
str(z)


```


