---
title: "Advanced R 研讨"
subtitle: "第六章：函数"
author: "罗智超Rokia.org" 
output:
  html_document:
    keep_md: yes
    toc: yes
  pdf_document:
    fig_caption: yes
    keep_tex: yes
    latex_engine: xelatex
    toc: yes


header-includes: \usepackage{xeCJK}
---

```{r setup, include=FALSE}
knitr::opts_chunk$set(echo =T,eval = FALSE)
```

## 教材

- 《Advanced R》chapter06

## 导读

函数是R的基本组成部分。本章重点加强理解函数是如何工作的。

```{r}
#一切皆对象
#一切皆函数调用
#——John Chambers
```


主要内容

- 函数的3个主要组成部分

- 如何从变量名找到其相应取值（词法作用域过程）

- 所有事情都是函数调用

- 提供参数的3种方法，如何使用参数列表调用函数，惰性求值

- 中缀函数、替换函数

- 如何返回值，函数退出

## 函数组成部分

所有R的函数都包括

- body() 函数的内部代码 类型expression

- formals() 控制如何调用函数的参数列表 类型 pairlist

- enviroment() 函数变量位置的“地图” 

```{r}
f<-function(x){
  x^2}
formals(f)
body(f)

environment(f)

```

## 原函数

原则上函数包含以上3部分，除了原函数.Primitive(),原函数直接调用C代码。

[R .Internal  official document address](https://cran.r-project.org/doc/manuals/r-release/R-ints.html#g_t_002eInternal-vs-_002ePrimitive)

## 词法作用域

R包含两种类型的作用域：

- 词法作用域(lecical scoping),在当前函数内查找变量，然后到定义函数的地方查找变量；查找顺序：当前函数-》定义函数的地方-》全局环境-》添加包-》空环境

- 动态作用域(dynamic scoping),在函数调用的地方查找，而不是在定义的地方查找

```{r}
#词法作用域
a=1
b=2
f<-function(x) a*x+b
g<-function(x){
  a<-2
  b<-1
  f(x)
}
g(2)

#f在g中定义
a=1
b=2

g<-function(x){
  a=2;b=1
  f<-function(x) a*x+b
  f(x)

}
g(2)

#动态作用域

a=1
b=2
f<-function(x) {
  
  print(parent.frame())
  a*x+b
  }
g<-function(x){
  a<-2
  b<-1
  environment(f) <- environment()
  print(environment()  )
  f(x)
}
g(2)

#动态作用域

x <- "global"
f1 <- function() cat("f1:", x, "\n")
f2 <- function() cat("f2:", evalq(x, parent.frame()), "\n")
fun <- function() {
  x <- "f1"
  f1()
  f2()
  environment(f1) <- environment()
  f1()
}
fun()
```

词法作用域实现的四个基本原则

- 名字屏蔽 Name Masking

- 函数与变量 Functions vs. variables

- 重新开始 A fresh start

- 动态查找 Dynamic lookup

##每个运算都是一次函数调用

```{r}
x<-10
y<-5
`+`(x,y)

`for`(i,1:2,print(i))
`if`(i==1,print("Yes"),print("No"))
`[`(x,3)

#比较以下函数的结果

sapply(1:5,`+`,3)
sapply(1:5,"+",3)

#第一个是称为+的对象的值，第二个是包含+的字符串。lapply可以用函数的*名字*而不是函数本身作为参数。
#lapply FUN <- match.fun(FUN)

x<-list(1:3,4:9,10:12)
sapply(x,"[",2)
sapply(x,function(x) x[2])
```

##函数参数

函数参数包括

- 形式参数

- 实际参数

## 函数匹配顺序

设置参数的方法包括：

- 完全匹配

- 前缀匹配

- 位置匹配


##...Gobble up everything else


```{r}
#example 1
rescale<-function(x, ...){
  m<-mean(x,...)
  s<-sd(x,...)
  (x-m)/s
}
x<-c(NA,1:3)
rescale(x)
rescale(x,na.rm=T)
#example 2
f<-function(x)x
g<-function(x,...)x
f(1:4,foo="bar")
g(1:4,foo="bar")

#example 3
f<-function(...) list(...)
g<-function(x,y,...) f(...)
g(x=1,y=2,z=3,w=4)


```

##使用参数列表来调用函数

```{r}
args<-list(1:10,na.rm=T)
do.call(mean,list(1:10,na.rm=T))
do.call(rbind,mylist)

#alist()

```

##默认参数和缺失参数

```{r}
f<-function(a=1,b=2){
  c(a,b)
}
f()

g<-function(a=1,b=a*2){
  c(a,b)
}
```

## 惰性求值(Lazy evaluation)

```{r}
#example 1
f<-function(x){
  #force(x)
    10
}
f(stop("Error!"))

add<-function(x){
  #force(x)
  function(y) x+y
}
adders<-lapply(1:10,add)
adders[[1]](10)
#example2

f<-function(x=ls()){
  a<-1
  x
}
f()
f(ls())
```

##约定 promise

没有被求值的参数称为约定(promise)或者称为形式转换(thumk)，可以使用pryr::promise_info()来查找更多promise的信息。promise由以下两个部分组成：

- 产生延迟计算的表达式。(substitute())

- 创建和计算表达式的环境

##R 语言定义里面的关于promise对象的解释

promise对象（promise objects）是 R 的lazy evaluation 机制的一部分。它们含有三个槽（slots）：值，表达式和环境。当一个函数被调用，首先参数匹配，然后每个形式参数都会被一个promise约束。用作形似参数的表达式以及函数调用的环境的指针都保存在promise里面。

直到该参数被访问，才会有值关联promise。当参数被访问时，保存的表达式会在保存的环境中求值，并返回结果。结果同样被promise保存。函数substitute会提取一个表达式槽里面的内容。这使得程序员既可以访问promise相关的值也可以访问相关的表达式。

在 R 语言里面，promise对象常常是隐含的对象。（在以后的R发布版本中，它们相对R代码是透明的，因为它们总是在被访问的时候求值。）实际的函数参数是这种类型的。函数 delayedAssign 可以使一个promise出现在表达式的外面。

##中缀函数

函数的名字排在参数中间。所有用户创建的中缀函数必须以%开头，以%结尾。

- R中预定义的中缀函数: %%, %*%, %/%, %in%, %o%, %x%

- R中不需要%的内置中缀函数：::,:::,$,@,^,*,/,+,-,>,>=,<,<=,==,!=,!,&,&&,|,||,~,<-,<<-

```{r}
`%+%`<-function(a,b) paste(a,b,sep=' ')
"Hello" %+% "World!"
`%+%`("Hello","World!")

```

##替换函数

- 替换函数**看上去**像对参数进行原地修改。

```{r}
library(pryr)

`second<-`<-function(x,value){
  x[2]<-value
  x
}
x<-1:10
address(x)
second(x)<-5L
address(x)
```

- 使用.Primitive()实现的内置函数将对对象进行原地修改

```{r}
x<-1:10
address(x)
x[1]<-7L
address(x)
#结果还是有变化
```

##返回值

在一个函数中最后一个被计算的表达式成为函数的返回值。应当显式使用return()函数。可以返回一个包含任意数量对象的列表。

## 退出

函数退出时可以使用on.exit()来触发其他事件。

```{r}
in_dir<-function(dir,code){
  old<-setwd(dir)
  on.exit(setwd(old))
  force(code)
}
getwd()
in_dir("~",getwd())

```


##函数编程(Functional programming)的其他基础概念

- 纯函数(pure function)[https://jigsawye.gitbooks.io/mostly-adequate-guide/content/ch3.html] 总是将相同的输入映射到相同的输出，并且不会对工作空间产生任何影响。也就是说纯函数没有副作用(side effect),除了返回值以外，不会对整个环境的状态产生任何影响。

- 一等函数(First Class Function)[https://jigsawye.gitbooks.io/mostly-adequate-guide/content/ch2.html]

- 高阶函数(Higher-Orer Functions)
以函数作为参数，或者以函数作为返回结果

- 柯里化(curry)[https://en.wikipedia.org/wiki/Curry_(programming_language)]

- compose() partical()

- point-free编程

- library(functional)
