---
title: "Advanced R 研讨"
subtitle: "水平测试"
author: "罗智超Rokia.org"
output: 
  pdf_document: 
    fig_caption: yes
    keep_tex: yes
    latex_engine: xelatex
    toc: yes
header-includes:
- \usepackage{xeCJK}
---

```{r setup, include=FALSE}
knitr::opts_chunk$set(echo =T,eval = FALSE)
```

这学期的一个新任务就是给WISERclub的高级成员举办一个AdvancedR研讨，研讨R底层的一些知识，以便更熟练的掌握R语言。

下面是三道入门测试及参考答案。其中第一题来自Norman Matloff的《the Art of R programming》，第二道题目来自Hadley Wickham的TidyData这篇文章。第三道题目是我们在做一个资金流分析中遇到的一个比较有意思的问题，把它转换成题目给大家练习。


# 水平测试

请独立完成以下测试，并记录完成以下每道测试所花费的时间

## 向量运算

- 测试：编写一个函数findRuns(x,tag,l)计算在x向量中数字tag连续出现k次的位置。

```{r,eval=FALSE}
#x<- c(1,0,0,1,1,1,0,1,1)
#计算结果为：c(4,5,8)
#x是输入向量
#k是1连续出现的长度
#tag是待查的数字

findRuns <- function(x,tag,k) {
  n <- length(x)
  runs <- vector(length=n)
  count <- 0
  for (i in 1:(n-k+1)) {
    if (all(x[i:(i+k-1)]==tag)) {
      count <- count + 1
      runs[count] <- i
    }
  }
  if (count > 0) {
    runs <- runs[1:count]
  } else runs <- NULL
  return(runs)
}
x<- c(1,0,0,1,1,1,0,1,1)

findRuns(x,tag=0,2)


```

```{r}
#Method2 by 伍佳昱 
#
findNum<-function(y,x,l) {
       a<-which(y==x)
       b<-which(diff(y,1,l-1)==0)
       return(a[a%in%b])
       }
findNum(y,1,2)
findNum(y,1,2)

```

## 数据结构

- 测试：计算每天最低气温和最高气温的差值

```{r,eval=FALSE}
# 计算每天最低气温和最高气温的差值
library(reshape2)
raw <- read.delim("data/weather.txt",check.names = F, na.strings = ".")
head(raw)
raw.tidy <- melt(raw,id = c("year", "month", "element"),variable.name = "day", na.rm = TRUE)
raw <- raw.tidy[, c("year", "month", "day","element", "value")]
tidy <- dcast(raw, year + month + day ~ element,value.var = "value")
tidy$range<-tidy$tmax-tidy$tmin
head(tidy)
```

## 分组处理

- 测试：计算每个航空公司(UniqueCarrier)每个月到达延误时间(ArrDelay)的每个十分位(quantile(ArrDelay,seq(0,1,0.1)))的均值。

```{r,eval=FALSE}
#计算hfflights
library(dplyr)
library(hflights)

rs<-na.omit(hflights) %>% 
  select(UniqueCarrier,Year,Month,ArrDelay) %>%
  group_by(UniqueCarrier,Year,Month) %>%
  mutate(quan=findInterval(ArrDelay,quantile(ArrDelay,seq(0,1,0.1)),rightmost.closed = TRUE)) %>% 
  group_by(UniqueCarrier,Year,Month,quan) %>%
  summarise(avgQuan=mean(ArrDelay,na.rm=T))
head(rs)

```

```{r}
#Method2 by 林双全
dat <- data.table(hflights)
dat <- na.omit(dat[,.(Year,Month,UniqueCarrier,ArrDelay)])
dat_qua <- dat[,quan:=findInterval(ArrDelay,quantile(ArrDelay,seq(0,1,0.1)),rightmost.closed = TRUE),
            by=.(UniqueCarrier,Year,Month)]
dat_qua <- setorder(dat_qua,UniqueCarrier,Year,Month,quan)
dat_delay<- dat_qua[,.(meandelay=mean(ArrDelay)),by=.(UniqueCarrier,Year,Month,quan)]
head(dat_delay)
```

## 讨论引申问题

- 关于行合并多个数据集

```{r}
datalist = list()

for (i in 1:5) {
    # ... make some data
    dat <- data.frame(x = rnorm(10), y = runif(10))
    dat$i <- i  # maybe you want to keep track of which iteration produced it?
    datalist[[i]] <- dat # add it to your list
}

big_data = do.call(rbind, datalist)
# or big_data <- dplyr::bind_rows(datalist)
# or big_data <- data.table::rbindlist(datalist)
```

- 关于by aggregate tapply的使用
参考stackoverflow.com上的一篇汇总，第二章基本数据结构讨论完再专题讨论这些内容

http://stackoverflow.com/questions/3505701/r-grouping-functions-sapply-vs-lapply-vs-apply-vs-tapply-vs-by-vs-aggrega/7141669#7141669

```{r}
#建议不再使用这些基础函数，如果一定要用，参考下面代码
# aggregate()
aggregate(mtcars[vars],by=list(am=mtcars$am),mean)
#aggregate()只能使用mean这样返回一个值的函数

# by(),返回list
vars<-c("mpg","hp","wt")
#dstats<-function(x)(c(mean=mean(x),sd=sd(x)))
dstats <- function(x) {
   apply(x,MARGIN = 2,function(x) 
    return(c(mean = mean(x),sd = sd(x))))
}
 
ds<-by(mtcars[vars], mtcars$am, dstats)
str(ds)
rs = do.call(rbind, ds)
#方法三 tapply
#注意tapply(X, INDEX, FUN = NULL, ..., simplify = TRUE)中的x是原子对象，一般为向量。


```
