---
title: "Advanced R 研讨"
subtitle: "S3"
author: "罗智超Rokia.org"
output: 
  pdf_document: 
    fig_caption: yes
    keep_tex: yes
    latex_engine: xelatex
    toc: yes
header-includes:
- \usepackage{xeCJK}
---

```{r setup, include=FALSE}
knitr::opts_chunk$set(echo =T,eval = FALSE)
```


## 来源

- 本案例来源自(R语言基于S3的面向对象编程)[http://blog.fens.me/r-class-s3/]

## 通过变量创建S3对象

```{r}
 x<-1
 attr(x,'class')<-'foo'

 x
#[1] 1
attr(x,"class")
#[1] "foo"

 class(x)
#[1] "foo"

# 用pryr包的otype函数，检查x的类型
 otype(x)
#[1] "S3"

```

## 通过structure()函数创建S3对象

```{r}
 y <- structure(2, class = "foo")

 y
#[1] 2
attr(y,"class")
#[1] "foo"

 class(y)
#[1] "foo"

 otype(y)
#[1] "S3"

```

## 创建一个多类型的S3对象

```{r}
 x<-1
 attr(x,'class')<- c("foo", "bar")
 class(x)
#[1] "foo" "bar"
 otype(x)
#[1] "S3"
```


## 泛型函数和方法调用

- 对于S3对象的使用，通常用UseMethod()函数来定义一个泛型函数的名称，通过传入参数的class属性，来确定不同的方法调用。

```{r}
#定义一个teacher的泛型函数

# 用UseMethod()定义teacher泛型函数
# 用teacher.xxx的语法格式定义teacher对象的行为
# 其中teacher.default是默认行为

# 用UseMethod()定义teacher泛型函数
 teacher <- function(x, ...) UseMethod("teacher")

# 用pryr包中ftype()函数，检查teacher的类型
 ftype(teacher)
#[1] "s3"      "generic"

# 定义teacher内部函数
 teacher.lecture <- function(x) print("讲课")
 teacher.assignment <- function(x) print("布置作业")
 teacher.correcting <- function(x) print("批改作业")
 teacher.default<-function(x) print("你不是teacher")
```

- 方法调用时，通过传入参数的class属性，来确定不同的方法调用。

```{r}
# 定义一个变量a，并设置a的class属性为lecture
# 把变量a，传入到teacher泛型函数中
# 函数teacher.lecture()函数的行为被调用
 a<-'teacher'

# 给老师变量设置行为
 attr(a,'class') <- 'lecture'

# 执行老师的行为
 teacher(a)
#[1] "讲课"
```

##查看S3对象的函数

- 当我们使用S3对象进行面向对象封装后，可以用methods()函数来查看S3对象中的定义的内部行为函数。


```{r}
# 查看teacher对象
 teacher
function(x, ...) UseMethod("teacher")

# 查看teacher对象的内部函数
  methods(teacher)
#[1] teacher.assignment teacher.correcting teacher.default    teacher.lecture
```

- 通过methods()的generic.function参数，来匹配泛型函数名字。
```{r}
 methods(generic.function=predict)
 #[1] predict.ar*                predict.Arima*             predict.arima0*
 ```

- 通过methods()的class参数，来匹配类的名字。
```{r}
 methods(class=lm)
 #[1] add1.lm*           alias.lm*          anova.lm           case.names.lm*
 ```


##S3对象的继承关系

- S3对象有一种非常简单的继承方式，用NextMethod()函数来实现。

```{r}
#定义一个 node泛型函数


 node <- function(x) UseMethod("node", x)
 node.default <- function(x) "Default node"

# father函数
 node.father <- function(x) c("father")

# son函数，通过NextMethod()函数指向father函数
 node.son <- function(x) c("son", NextMethod())

# 定义n1
 n1 <- structure(1, class = c("father"))
# 在node函数中传入n1，执行node.father()函数
 node(n1)
#[1] "father"

# 定义n2，设置class属性为两个
 n2 <- structure(1, class = c("son", "father"))
# 在node函数中传入n2，执行node.son()函数和node.father()函数
 node(n2)
#[1] "son"    "father"

#通过对node()函数传入n2的参数，node.son()先被执行，然后通过NextMethod()函数继续执行了node.father()函数。这样其实就模拟了，子函数调用父函数的过程，实现了面向对象编程中的继承。
```

## S3对象的缺点

- 从上面对S3对象的介绍来看，S3对象并不是完全的面向对象实现，而是一种通过泛型函数模拟的面向对象的实现。

- S3使用起来简单，但在实际的面向对象编程过程中，当对象关系有一定的复杂度，S3对象所表达的意义就会变得不太清楚。

- S3封装的内部函数，可绕过泛型函数的检查，以直接被调用。

- S3参数的class属性，可以被任意设置，没有预处理的检查。

- S3参数，只能通过调用class属性进行函数调用，其他属性则不会被class()函数执行。

- S3参数的class属性有多个值时，调用时会按照程序赋值顺序来调用第一个合法的函数。
